【裁判字號】    97,交上訴,2611
【裁判日期】    980519
【裁判案由】    公共危險等
【裁判全文】
臺灣高等法院臺中分院刑事判決      97年度交上訴字第2611號
上  訴  人  臺灣臺中地方法院檢察署檢察官
上  訴  人
即  被  告  甲○○
選任辯護人  羅豐胤律師
            林正雄律師
上列上訴人因被告公共危險等案件，不服臺灣臺中地方法院97年
度交簡上字第327號中華民國97年9月15日第一審判決（起訴案號
：臺灣臺中地方法院檢察署96年度偵字第7639號），提起上訴，
本院判決如下：
    主  文
原判決撤銷。
甲○○服用酒類，不能安全駕駛動力交通工具而駕駛，處有期徒
刑肆月，減為有期徒刑貳月；又因過失致人於死，處有期徒刑貳
年，減為有期徒刑壹年。應執行有期徒刑壹年壹月。
    事  實
一、甲○○考領有普通小型車駕駛執照，明知酒後駕駛交通工具
    將會導致注意能力減低、反應能力變慢，此時仍駕車行駛於
    道路上，隨時有致人於死傷之危險，依法不得駕車，竟於民
    國96年2月24日中午12時許至下午2時許，在臺中縣神岡鄉○○路之「蓉城川菜館」內，與友人飲用高粱酒後，已達不能
    安全駕駛動力交通工具之程度，仍於酒後即是日下午2 時許
    ，貿然駕駛車牌號碼OL-3281 號紅色自用小客車離開，前往
    臺中縣神岡鄉○○路之腳踏車步道，並約其男友丁○○（酒
    精濃度測試值為每公升0.02亳克，另經臺灣臺中地方法院檢
    察署檢察官為不起訴處分在案）見面，丁○○即駕駛車號碼
    A8-4749 號銀色自用小客車赴約，雙方見面後，因甲○○認
    為丁○○與另1 名女生有不正常關係而發生爭吵，甲○○於
    同日15時近16時許，基於違反公共危險之接續犯意，即駕車
    牌號碼OL-3281號自用小客車離開，丁○○亦駕車牌號碼A8-
    4749號自用小客車在後尾隨，後於臺中縣大雅鄉○○路○段
    某處，甲○○在路旁停車後，丁○○亦停車進入車內與甲○○相談，因雙方仍無共識，發生口角，不歡而散，即各自駕
    其等前揭車輛離去，丁○○仍駕車行駛於後方，後來甲○○
    又在同鄉○○路○段路旁停車，丁○○不願再與之爭執，故
    未再停車，而甲○○仍駕車尾隨在後，先在臺中縣大雅鄉○○路○段647巷附近，因車輛很多，甲○○乃開至機車道，以
    其車頭由後追撞丁○○所駕在外側車道之車輛右後輪附近（
    當時道路上來往車輛很多，丁○○所駕車子開在外側車道，
    甲○○則違規開在機車道），因丁○○仍未停車，甲○○復
    在丁○○行經大雅鄉○○路○段之清泉岡營區大門口前，欲
    左轉和平路支線時，再次以所駕之車追撞丁○○車子之後方
    保險桿（毀損部分未據告訴），丁○○仍未理會，逕自左轉
    入大雅鄉○○路支線以時速超過6、70 公里以上之速度（丁○○所自承，見臺灣臺中地方法院檢察署96年度相字第 343
    號卷第13頁）超速加速離去。嗣於同日下午16時13分許，甲○○沿臺中縣大雅鄉○○路支線由大雅鄉往神岡鄉縣，當地時速限制速限標誌為60公里）行駛，途經該路與
    和平路交岔路口之彎道時，本應注意該路段速限60公里，其
    行車速度應依速限標誌之規定，不得超速行駛及車輛行經彎
    道時，應減速慢行，作隨時停車之準備，而依當時天候晴、
    日間自然光線、柏油路面乾燥、無缺陷、亦無障礙物、視距
    良好，並無不能注意情事，竟因酒後注意力不集中而疏於注
    意及此，貿然以時速超過6、70 公里以上超速行駛，適丁○○駕駛其上揭銀色自小客車尾隨在甲○○所駕小客車後方，
    亦超速行駛，嗣丁○○自後欲超越甲○○之紅色自小客車，
    然因未保持安全間隔，丁○○駕駛之銀色小客車右後側等處
    遂與甲○○駕駛之紅色小客車左前處快速輕擦，甲○○因受
    酒精作用影響，控車能力減弱，未能時減速，即致所駕駛之
    車輛失控，不慎在大雅鄉○○路248 號前，先擦撞右側路旁
    燈桿後，再追撞當時沿該路右側圍牆旁行走之蔡素娥、蔡李
    秀鳳，並將該2 人拖行達數10公尺（以路旁圍牆血跡為起始
    點，蔡素娥倒地處為終點計算2.5+8.7+2.9+1.1+4.6+1.3+2.
    9+6.0+6. 2+6.4+2.6- 4.8=40.4公尺），致蔡素娥因受有頭
    胸腹挫傷、左右小腿均外傷性截肢、外傷性休克而當場死亡
    ；蔡李秀鳳則受有顱內出血、胸腔內出血、頭部、胸部挫傷
    等傷害，經送醫急救後，仍於同日17時18分不治死亡。甲○○駕駛之自小客車因速度過快，故於拖行蔡素娥（衝撞力道
    甚鉅致腳掌斷落於肇事現場）40.4公尺後，仍向前行駛5 公
    尺，再追撞另一燈桿基座後，繼續滑行8.5 公尺後，始停在
    該路之雙黃線處，甲○○亦因該車禍而當場昏迷，經送醫後
    ，為警委請醫院人員於同日下午17時16分許，對甲○○抽血
    檢測，發現其血液中酒精濃度仍高達202.9mg/dl，換算呼氣
    酒精濃度測試值為每公升1.01毫克，始查悉上情。
二、案經蔡素娥之女丙○○委由劉喜律師及蔡李秀鳳之夫戊○○
    之子己○○分別訴請台灣台中地方法院檢察署檢察官偵查後
    起訴，嗣經本院裁定適用簡易判決處刑。
    理  由
壹、證據能力：
    依刑事訴訟法第159條之5規定，被告以外之人於審判外之陳
    述，雖不符刑事訴訟法第159條之1至同條之4 之規定，而經
    當事人於審判程序同意作為證據，法院審酌該言詞陳述或書
    面陳述作成時之情況，認為適當者，亦得為證據。當事人、
    代理人或辯護人於法院調查證據時，知有第159條第1項不得
    為證據之情形，而未於言詞辯論終結前聲明異議者，視為有
    前項之同意。觀之上開規定之立法意旨，乃在於傳聞證據未
    經當事人之反對詰問予以核實，原則上先予排除。惟若當事
    人已放棄反對詰問權，於審判程序中表明同意該等傳聞證據
    可作為證據；或於言詞辯論終結前未聲明異議，基於尊重當
    事人對傳聞證據之處分權，及證據資料愈豐富，愈有助於真
    實發見之理念，且強化言詞辯論主義，使訴訟程序得以順暢
    進行，上開傳聞證據亦均具有證據能力。查本案下列引為證
    據之證人證述及書證，並未經檢察官、上訴人即被告（下稱
    被告）甲○○及其選任辯護人聲明異議，且各該證據資料之
    作成，並無違法取供或證據證明力明顯過低之瑕疵，認以之
    作為證據亦屬適當，依上開規定，自均有證據能力。
貳、實體部分：
一、認定犯罪事實所憑之證據及理由：
  (一)上揭犯罪事實，業據被告於本院審理中坦承不諱，核與告訴
    人丙○○、戊○○、己○○分別於警詢、偵查中指訴明確，
    復有被告於車禍送醫後，童綜合醫院對其抽血檢測酒精濃度
    之急診生化檢驗單1 紙、刑法第185條之3案件查獲後測試、
    觀察職務報告、道路交通事故現場圖、道路交通事故調查報
    告表(一)(二)、被告之診斷證明書、被害人即死者蔡李秀鳳之醫
    院診斷證明書、現場照片、警員依證人丁○○所述而製作之
    路線圖1紙、照片27張、履勘現場筆錄2份、履勘時所拍之照
    片46張等在卷可參。又被害人郭蔡李秀鳳、蔡素娥確因本件
    車禍而受有如犯罪事實欄所示之傷害，被害人蔡素娥當場死
    亡，被害人蔡李秀鳳經送醫急救不治死亡之事實，亦有臺灣
    臺中地方法院檢察署相驗屍體證明書、相驗筆錄、驗斷書附
    卷可據，足見被告前揭自白核與事實相符，應可採為認定事
    實之證據。
  (二)按修正前刑法第185條之3規定：「服用毒品、麻醉藥品、酒
    類或其他相類之物，不能安全駕駛動力交通工具而駕駛者，
    處1年以下有期徒刑、拘役或新台幣（下同）3萬元以下罰金
    」，所謂「不能安全駕駛」，係屬抽像危險犯，而「抽象危
    險犯」，係指一般有侵害法益危險之行為為已足，在構成要
    件之內容上，不以具體發生危險為必要，換言之，乃以危險
    之發生非構成要件要素的犯罪，因法條已擬制其行為本身隱
    含有抽象危險，故危險發生之有無，無待法官就具體案情來
    作判斷。事實上，一旦於服用毒品、麻醉藥品、酒類或其他
    相類之物品後，無法想像各該物品效力發作後，不會對服用
    人之神經系統或感官意識造成任何影響，於此狀態下駕駛動
    力工具，對其他參與交通行為者之生命身體法益而言，顯然
    已具有相當之危險性，該危險已藉刑法第185條之3之構成要
    件事實而得以推定。再參以增訂刑法第185條之3之原因，乃
    為維護交通安全，而增設服用酒類或其他相類之物過量，致
    意識模糊駕駛交通工具之處罰規定，以防止交通事故之發生
    （立法理由參照），足認增訂該條之主要目的，係為有效防
    止酒後駕車在交通往來中所可能衍生的危險，質言之，增訂
    該條之主要目的，係為保障其他用路人之人身安全，而非為
    防止行為人發生交通事故之危險。職是，益徵刑法第185 條
    之3 所謂「不能安全駕駛」，確屬抽像危險犯無訛。又對於
    呼氣酒精濃度已達每公升0.55毫克（MG/L）以上者，肇事率
    為一般正常人之10倍，認為已達不能安全駕車之標準，此業
    經法務部88年5月18日以法88檢字第001669 號函告周知，應
    為絕對不能安全駕駛動力交通工具。且按就醫學文獻所知，
    酒精對人體造成之影響，於呼氣時酒精濃度達每公升0.25毫
    克（MG/L）（約相當於體內血液中酒精濃度 50MG/DL或0.05
    ％）即會輕度中毒，造成輕度協調功能降低；呼氣酒精濃度
    達每公升0.5毫克時（約相當於體內血液中酒精濃度100MG/D
    L或0.1％）屬輕到中度中毒症狀，出現反應較慢、感覺減低
    、影響駕駛之狀況；又飲酒後1 小時許，其體內血液酒精濃
    度可達最高，飲酒1 小時後其體內之酒精濃度隨即消減，此
    亦分別有行政院國軍退除役官兵輔導委員會臺北榮民總醫院
    88年8月5日（88）北總內字第26868 號函文、88年10月26（
    88）院賓文廉字第13407 號臺灣高等法院函文中檢附臺北醫
    學院附設醫院精神科主任蔡尚穎「酒精對人體生理與行為之
    影響」一文可據。再按食後飲酒其呼氣酒精代謝率為每小時
    每公升0.050至0.114毫克，平均為每公升0.075 毫克，亦有
    內政部警政署刑事警察局89年12月21日（89）刑鑑字第1989
    13號函可稽。本件被告送醫後，於95年9月4日7時8分許，經
    測得其呼氣濃度每公升達0.54毫克（MG/L），被告自承其飲
    酒後係於96年2月24日下午2時許駕駛自小客車上路，則距其
    接受酒精濃度檢測時間即96年2月24日下午4 時35分，已逾2
    小時，換算其於駕駛自小客車當時之呼氣酒精濃度約為每公
    升1.16毫克（計算式：1.01＋0.075×2＝1.16），則其肇事
    率已為一般人之10倍以上，依上開函文及文獻記載，足認被
    告於駕車之始及案發之時，顯已達於不能安全駕駛動力交通
    工具之情狀，甚為明灼。
  (三)按汽車駕駛人飲用酒類後，其吐氣所含酒精濃度超過每公升
    0.25毫克以上，不得駕車；按行車速度應依速限標誌或標線
    之規定，無標誌或標線者，行車時速不得超過50公里。行經
    設有彎道標誌之路段、應減速慢行，作隨時停車之準備，道
    路交通安全規則第114條第2款、第93條第1項第1、2 款定有
    明文。被告考領有普通小型車駕駛執照，此觀之道路交通事
    調查報告表(二)即明，對於上揭規定自應知之及遵守。而肇事
    地點時速為60公里，當時天候晴、日間自然光線、柏油路面
    狀態乾燥、無缺陷、亦無障礙物且視距良好等情，亦前開照
    片及道路交通事故調查報告表(一)可憑，按當時情形並無不能
    注意之情事，被告竟疏未注意及此，且於飲用酒類後血液所
    含酒精濃度達202.9mg/dl，換算為呼氣酒精濃度為每公升1.
    01毫克，仍執意駕車，且以時速超過6、70 公里之速度超速
    行駛，自有過失。而本件經送請臺灣省臺中縣區車輛行車事
    故鑑定委員會鑑定結果亦認：「參酌丁○○、甲○○之證詞
    及現場狀況、車損情況、刑事警察局鑑定書、現場照片、車
    損照片等，本會委員認為兩車（即丁○○、甲○○分別駕駛
    之車輛）行經肇事地段岔路口附近，林車（即甲○○駕駛之
    車輛）應是在前、陳車（即丁○○駕駛之車輛）應是在後，
    兩車快速急駛，陳車應是在岔路口附近嚴重超越林車欲駛回
    本車道時，未保持安全間隔，致陳車右後側等與林車左前角
    快速輕擦，致造成林車反應有緊急煞車或錯踩油門等動作，
    林車因車速快立即失控打轉後再偏往右側路外撞上電桿及行
    人，若林車無外力干擾情況，林車自行快速駛出路外應不易
    先打轉數以及先塵土飛揚，陳車因車速過快於擦撞後，林車
    打轉時，陳車應已往前行駛數十公尺（若以時速70公里計算
    ，每秒約前行19.4公尺以上，3秒即58.2 公尺以上，若以時
    速80公里計算，每秒約前行22.2公尺以上，3秒即66.6 公尺
    以上，若以時速90公里計算，每秒約前行25公尺，3 秒即約
    75公尺），且能立即以後視鏡發現林車撞上路旁，又立即迴
    轉至肇事地點，本件車輛造成兩人死亡，一人受傷案，丁○○應有違反道路交通安全規則第93條第1項、第101條第1 項
    第1款、第101條第1項第5款等規定，為肇事原因。‧‧甲○○應有違反道路交通安全規則第93條第1項、第114條第 2款
    為肇事原因。蔡李秀鳳、蔡素娥在路旁行走，被快速來車重
    撞，均無法防範，均無肇事因素」等情，有該會97年11月19
    日中縣鑑字第0975502927號函暨所附臺中縣區970452號分析
    意見亦同此認定。又被告因而肇事致被害人蔡素娥因受有頭
    胸腹挫傷、左右小腿均外傷性截肢、外傷性休克而當場死亡
    ，被害人蔡李秀鳳則受有顱內出血、胸腔內出血、頭部、胸
    部挫傷等傷害，經送醫急救後，仍於同日17時18分不治死亡
    等情，已如前述，被害人蔡李秀鳳、蔡素娥之死亡與被告之
    過失行為間顯然有相當因果關係，被告自應負過失致死罪責
    ，洵堪認定。是本件事證已臻明確，被告犯行堪以認定，應
    依法論科。
  (四)按行為時因精神障礙或其他心智缺陷，致不能辨識其行為違
    法或欠缺依其辨識而行為之能力者，不罰。行為時因前項之
    原因，致其辨識行為違法或依其辨識而行為之能力，顯著減
    低者，得減輕其刑。前二項規定，於因故意或過失自行招致
    者，不適用之，刑法第19條第1、2、3 項定有明文。本件被
    告甲○○經原審囑託行政院衛生署草屯療養院精神鑑定結果
    認：「綜合以上所述被告之過去生活史、疾病史、身體檢查
    、精神狀態檢察與心理評估結果，認被告原為平凡女性，因
    受不幸婚姻、家庭暴力、女兒分離等影響，長期情緒低落，
    復又濫用酒精，導致雪上加霜，目睹好友自殺，更令其心理
    崩潰，住院及門診就醫，被診斷為精神官能性憂鬱症合併酒
    精濫用。96年被告不堪男友感情背叛，雙方存有嫌隙，被告
    心情更形低落，大量喝酒，在路旁與男友發生激烈衝突後，
    於駕車中撞死母女路人。被告於本案行為前大量飲酒，血液
    酒精濃度高達202.9mg/ dl ，於路旁沉睡之際，遭男友驚動
    醒來，雙方發生激烈爭執，被告激動割腕，之後記憶片段，
    被送至醫院多時才清醒過來。被告犯案時，超高酒精濃度，
    馬路旁已沉睡受激才有衝動行為、記憶呈現片段不連貫、到
    達醫院多時才清醒等狀況，判斷被告於行為時，應正處於「
    酒精中毒」狀態，致其辨識行為違法之能力顯著減低，固有
    行政院衛生署草屯療養院97年7月30日草療精字第6553 號函
    及所檢附之精神鑑定報告書1 份附卷可考。然查，按「刑法
    第185條之3之罪本質上係屬抽象危險犯，其立法目的在防杜
    因酒後駕駛動力交通工具而造成侵害他人生命身體之危險，
    而酒精呼氣測試結果酒精濃度每公升為0.55毫克以上仍駕駛
    動力交通工具者，依研究統計，其肇事率為一般正常人10倍
    ，應屬刑法第185條之3立法所欲處罰之對象。」（法務部
    法檢字第004334號函參照），據此，飲酒至心神喪失或精神
    耗弱，致不能安全駕駛動力交通工具而駕駛，應依一般故意
    實施犯罪行為之例論科，非得援引刑法第19條資為減免刑責
    之論據，況被告自承伊於案發當時意識清醒，且自其案發後
    仍可清楚記憶當時發生之諸多細節以觀，本院認被告於案發
    當時應無陷於心神喪失或精神耗弱之境況，是辯護人稱本件
    應依刑法第19條第2項減免刑責，容有誤會，附此敘明。
  (五)綜上所述，本件事證已臻明確，被告公共危險及過失致人於
    死之犯行，均堪認定，應予依法論科。
二、論罪部分：
  (一)按行為後法律有變更者，適用行為時之法律。但行為後之法
    律有利於行為人者，適用最有利於行為人之法律，刑法第 2
    條第1項定有明文；本件被告行為後，刑法第185條之3 業於
    97年1月2日經總統以華總一義字第09600177841 號令修正公
    布，被告行為後法律已有變更，經比較結果，被告行為時之
    修正前刑法第185條之3規定「服用毒品、麻醉藥品、酒類或
    其他相類之物，不能安全駕駛動力交通工具而駕駛者，處 1
    年以下有期徒刑、拘役或3 萬元以下罰金」；而修正後刑法
    第185條之3規定「服用毒品、麻醉藥品、酒類或其他相類之
    物，不能安全駕駛動力交通工具而駕駛者，處1 年以下有期
    徒刑、拘役或科或併科15萬元以下罰金」，自以被告行為時
    之修正前刑法第185條之3規定，較有利於被告。則依刑法第
    2條第1項前段，應適用修正前刑法第185條之3之規定論處。
  (二)核被告所為，係犯修正前刑法第185條之3之服用酒類不能安
    全駕駛動力交通工具而駕駛罪、第276條第1項之過失致死罪
    。再按汽車駕駛人，無駕駛執照駕車、酒醉駕車、吸食毒品
    或迷幻藥駕車、行駛人行道或行經行人穿越道不依規定讓行
    人優先通行，因而致人受傷或死亡，依法應負刑事責任者，
    加重其刑至二分之一，道路交通管理處罰條例第86條第1 項
    定有明文。被告酒醉駕車，因而肇事致人死亡，依法應負刑
    事責任，就所犯過失致死罪部分應依道路交通管理處罰條例
    第86條第1 項之規定，加重其刑。被告以一過失行為，同時
    致被害人蔡李秀鳳、蔡素娥死亡，為同種想像競合犯，依刑
    法第55條規定，從一重之刑法第276第1項過失致人於死罪處
    斷。又被告所犯服用酒類不能安全駕駛動力交通工具而駕駛
    罪與過失致死罪間，犯意各別，行為互殊，應予分論併罰。
三、原審認被告所犯公共危險及過失致人於死部分，犯罪事證明
    確，予以論罪科刑，固非無見。惟查：(一)本件被告因過失肇
    致被害人死亡，其所為係犯刑法第276條第1項之罪，已如前
    述，原審認被告所為，係犯刑法第185條第2項之妨害公眾往
    來安全因而致人於死罪，容有誤會；(二)本件被告不應依刑法
    第19條第2 項規定減免刑責，亦如前述，原審引用刑法第19
    條第2規定，亦有未當；(三)被告行為後，刑法第185條之3 已
    於97年1月4日修正公布施行，其罰金刑已有加重，比較新舊
    法結果，以行為時法為有利於被告，原審未予比較適用，容
    有未洽。檢察官上訴以原審引用刑法第19條第2項規定，減
    輕被告刑責及原審量刑太輕為由；被告上訴否認有飆車行為
    及原審量刑過重等語，指摘原判決不當，均部分有理由，且
    原判決亦有上開可議之處，自應由本院將原判決予以撤銷改
    判。爰審酌被告犯罪並無不良前科，此有臺灣高等法院被告
    前案紀錄表在卷可據，無視法令規範而仍執意酒後駕車，嚴
    重危害道路安全秩序及道路使用人之生命、身體及財產法益
    ，侵害被害人生命法益，被害人家屬亦痛失至親，所為無可
    彌補，其過失程度非輕，告訴人丙○○於本院審理時亦表明
    不願意原諒被告，然本院斟酌被告犯後坦承犯行，且犯罪後
    已與被害人家屬達成民事和解，此亦有大雅鄉調解委員會調
    解書1份在卷可考，犯後態度尚可等一切情狀，分別量處如
    主文所示之刑。又被告犯罪在96年4月24日以前，合於中華
    民國96年罪犯減刑條例第2條第1項第3款之規定，且無該條
    例第3條規定不予減刑情形，爰就其上開所為之犯行，均減
    其刑期2分之1，並定其應執行刑，以示懲儆。
四、不另為無罪部分：
  (一)檢察官不服原審97年度交簡字第15號判決，提起上訴，其上
    訴理意認被告被告駕車撞及被害人蔡素娥、蔡李秀鳳，造成
    其2人死亡1，被告所為係犯刑法第185條第2項公共危險罪云
    云。
  (二)按犯罪事實應依證據認定之，無證據不得認定犯罪事實；不
    能證明被告犯罪者，應諭知無罪之判決，刑事訴訟法第 154
    條第2項及第301條第1 項，分別定有明文。次按認定不利於
    被告之事實，須依積極證據，苟積極證據不足為不利於被告
    事實之認定時，即應為有利於被告之認定，更不必有何有利
    之證據；又事實之認定，應憑證據，如未能發現相當證據，
    或證據不足以證明，自不能以推測或擬制之方法，以為裁判
    基礎。而刑事訴訟法上所謂認定犯罪事實之積極證據，係指
    適合於被告犯罪事實之認定之積極證據而言，雖不以直接證
    據為限，間接證據亦包括在內；然而無論直接或間接證據，
    其為訴訟上之證明，須於通常一般之人均不致有所懷疑，而
    得確信其為真實之程度者，始得據為有罪之認定，倘其證明
    尚未達到此一程度，而有合理之懷疑存在時，致使無從形成
    有罪之確信，根據「罪證有疑，利於被告」之證據法則，即
    不得遽為不利被告之認定（最高法院30年上字第816 號、29
    年上字第3105號、30年上字第1831號、40年台上字第86號及
    76年台上字第4986號等判例意旨參照）。
  (四)經查，被告先在臺中縣大雅鄉○○路○段647巷附近，以其所
    駕自用小客車車頭由後追撞丁○○所駕在外側車道之車輛右
    後輪附近，及在大雅鄉○○路○段之清泉岡營區大門口前，
    再次以所駕之小客車追撞丁○○車子之後方保險桿等情，已
    據被告供承無訛，雖堪採信。然，被告2 次追撞丁○○所駕
    車輛之過程，檢察官並未舉證證明被告有何刑法第185 條之
    公共危險行為，而被告與丁○○行駛之地點乃係中清路，為
    一般道路，並非高速公路，原審引用最高法院94年度台上字
    第2863號判決，認定被告有所謂「飆車」行為，顯與事實不
    符，況證人丁○○於96年2 月25日警詢時亦稱：「（你與甲○○沿路行駛之速度為何？慢的時候30-40km/hr，快的時候
    60-70km/hr‧‧並未超越，亦未並排行駛。」等語，可知被
    告及丁○○2 人之並無壅塞陸路之情事，而時速尚在限速範
    圍內，雖偶有超速，亦非疾駛，是被告此部分之行為，尚與
    刑法第185 條之構成要件有間。另，被告於臺中縣大雅鄉○○路支線與和平路交岔路口行駛時，有超速行駛之情事，然
    本件車禍發生前，被告駕駛之車輛行駛在前，丁○○之車輛
    行駛在後，亦超速行駛，嗣丁○○自後欲超越甲○○之紅色
    自小客車，然因未保持安全間隔，丁○○駕駛之銀色小客車
    右後側等處遂與甲○○駕駛之紅色小客車左前處快速輕擦，
    甲○○因受酒精作用影響，控車能力減弱，未能時減速，即
    致所駕駛之車輛失控，不慎在大雅鄉○○路248 號前，先擦
    撞右側路旁燈桿後，再追撞當時沿該路右側圍牆旁行走之蔡
    素娥、蔡李秀鳳乙節，已如前述，然此次係丁○○欲超越被
    告之車輛，被告並無超車之舉，而被告與丁○○於車禍發生
    前雖均有超速行速之行為，然尚難遽難論被告與丁○○2 人
    有一路飆車競速之行為？此外，由檢察官所舉事證，除能證
    明被告與丁○○於本件肇事地點曾有超速、超車之行為外，
    並無其他事證足認被告曾以併行競駛之方式致生往來車輛之
    危險。而刑法第185條第2項之公共危險致人於死罪為一加重
    結果犯，檢察官對於被告有無犯刑法第185條第1項之犯罪，
    固未能舉出充足事證以佐實，惟就加重結果即被告之行為致
    被害人死亡之結果部分，既經本院以過失致死罪判決，而檢
    察官論告意旨所指之刑法第185條第2項之公共危險致人於死
    罪與本院判決之部分，屬加重結果犯之實質上一罪關係，為
    本院判決效力所及，故就論告意旨所指公共危罪部分，爰不
    另為無罪之諭知，附此敘明。
五、至被告聲請採集車上的刮痕送驗，然本院認本案事實已臻明
    確，故無庸再次送驗，附此敘明。
據上論斷，應依刑事訴訟法第369條第1項前段、第364條、第299
條第1 項前段，道路交通管理處罰條例第86條第1項，刑法第2條
第1項前段、第276條第1項、第55條、第51條第5款，97年1月2日
修正前刑法第185條之3，中華民國96年罪犯減刑條例第2條第1項
第3款、第7條，刑法施行法第1條之1第1項、第2項，判決如主文
。
本案經檢察官乙○○到庭執行職務。
中    華    民    國    98    年     5    月    19    日
            刑事第五庭  審判長法  官  趙  春  碧
                              法  官  賴  恭  利
                              法  官  何  秀  燕
以上正本證明與原本無異。
檢察官就過失致死部分得上訴，就公共危險部分不得上訴。
被告不得上訴。
                              書記官  郭  振  祥
中    華    民    國    98    年    5     月    19    日


司法院資訊處製作；財團法人民間司法改革基金會備份。
